臺灣臺中地方法院刑事判決　　　　　　　　　　　　九十一年度易緝字第四三號
　　公　訴　人　臺灣臺中地方法院檢察署檢察官
　　被　　　告　庚○○
右列被告因加重竊盜等案件，經檢察官提起公訴（九十一年度偵字第四九一二號），
及同署檢察官併案移送（九十一年度偵字第五四三九號、九十一年度偵字第一一二六
三號），本院判決如左：
    主  文
庚○○連續攜帶兇器竊盜，處有期徒刑壹年。
扣案之自製起子壹把沒收。
    事  實
一、庚○○基於概括犯意（一）於民國（下同）九十一年三月五日凌晨三時十分許，
    與黃彥艇、林正雄共同基於意圖為自己不法所有之概括犯意聯絡，結夥三人，在
    台中縣烏日鄉○○路五三七巷十一號丙○○住處之大門口，以林正雄徒手搬運，
    黃彥艇、庚○○在旁把風之方式，共同竊取丙○○所有之鋁門二扇（含玻璃），
    得手後運離現場，復於同日凌晨三時二十分許，在台中縣烏日鄉○○村○○路便
    行巷二五一號乙○○住處，由林正雄把風，黃彥艇、庚○○共同搬運之手式，共
    同竊取乙○○住處四扇花格之鋁門，嗣於九十一年三月五日上午五時三十分許，
    在台中縣大肚鄉○○村○○路○段七十號前為警查獲並扣得鑰匙二支。（二）於
    九十一年三月十四日早上六時至七時許，攜帶庚○○所有客觀上足以傷害人之生
    命、身體，可作為兇器使用之自製起子一把，在台中市南屯區文山里德興巷八十
    二號前，以前開起子發動電門，竊取辛○○所有車牌號碼ＪＦＣ－一三七號機車
    一輛，得手後供自己代步使用。（三）於九十一年三月十三下午十七時許至同年
    三月十四日上午九時許之間，在台中市○○區○○里○○鄰○○○街二十七號旁
    ，以不詳物品破壞車牌號碼ＶＵ－七一０七號自用小客車，竊取車內丁○○所有
    之公事包一個（內有公司帳單及台灣固網申請書及聯邦銀行刷卡簽帳單等物），
    於九十一年三月十六日淩晨零時十分許，在台中市西屯區○○○路與天佑街口，
    正以前開起子欲發動ＪＦＣ－一三七號機車時，為警查獲並扣得上開機車及自製
    之起子一把、板手四支、螺絲起子一把，並在前開機車之置物箱內查獲丁○○所
    有之台灣固網申請書一紙。（四）於九十一年五月十八日下午二時許，在台中縣
    霧峰鄉○○路一四一巷口，竊取戊○○所有之車牌號碼ＪＲＳ－０一七號機車一
    輛，得手後供已使用，嗣於九十一年六月五日一時五十分許，在台中市○區○村
    路○段一八六巷與南昌街口因牽該機車，為警查獲，並在附近地上查獲他人棄置
    該處之板手一支。
二、案經台中縣警察局烏日分局移送台灣台中地方法院檢察署檢察官偵查起訴，及台
    中市警察局第六分局及第三分局分別移送台灣台中地方法院檢察署檢察官偵查後
    ，分別併案審理。
   理  由
一、訊據被告對於犯罪事實（一）坦承不諱，並坦承於犯罪事實（二）所示之時間地
    點以自備鑰匙一把竊取車號ＪＦＣ－一三七號機車等情不諱，惟矢口否認是用起
    子竊取機車，且否認犯罪事實（三）、（四）犯行，辯稱：犯罪事實（二）所示
    之機車係以伊所有之鑰匙竊取，犯罪事實（三）所示之固網申請書，是在竊取Ｊ
    ＦＣ－一三七號機車之時，就發現在該機車內，ＪＲＳ－０一七號機車是一位姓
    陳的朋友囑伊代為修理，伊才去牽該輛車至伊經營之電腦店內修理的云云，惟查
    ：
      １、被害人丁○○於九十一年三月十三日下午五時許將伊使用之自用小客車停
          放於住處（寶山六街二十七號）旁，而於同月十四日上午九時發現門鎖遭
          破壞，放置車內之公事包遭竊，內有台灣固網申請書等文件，業據丁○○
          於警訊中指訴明確，惟本案被告在九十一年三月十六日零時被警查獲其持
          有之機車內置物箱中有前開固網申請書一紙，時間不到三天，再參以被告
          竊取ＪＦＣ－一三七號機車，地點與被害人所指之失竊地點相同，業據被
          告於偵查中供明在卷，倘前開公事包等物係他人竊取所得，則何以該竊賊
          取得公事包後要故意撬開他人機車之置物箱，然後把贓物之一放置於他人
          之置物箱內？被告所辯實與事理有違，不足採信，此外復有贓物領據一紙
          附卷可憑，犯罪事實（三）之犯行堪以認定。
      ２、被告於偵查中坦承犯罪事實（二）所示之時地，伊係以自製之起子一把作
          案，核與被害人辛○○於警訊、偵訊中供稱伊所有之機車鑰匙孔遭破壞相
          符，並有贓物領據、車輛車牌失竊作業查詢車輛認可資料各一紙附卷可憑
          ，且有自製起子一把扣案可稽，而被告於九十一年三月十六日淩晨零時十
          分許，在台中市西屯區○○○路與天佑街口，為警查獲時，正以自製之起
          子一把啟動電門，業據證人己○○、甲○○即本案查獲員警到庭分別結證
          稱：「當時晚上十點或十一點多，我們同事巡邏發現機車旁邊一個人，當
          時被告坐在機車旁邊的椅子上，我與同事穿便服過去，發現他用自製的起
          子將機車的電門打開，然後我們兩個就過去將他查獲，當時機車還沒有發
          動」。（法官問當時被告是騎乘贓車還是其他情形？）「是，我在距離他
          二十公尺以內看到。」（法官問：你親眼看到他用自製的Ｔ字型起子把電
          門打開？）「查獲時間在十五日快下班前，即晚上十二點以前，本件是我
          發現，當時被告在旁邊睡覺，我交代兩位便衣同仁到現場埋伏，等到嫌犯
          著手竊車再進行逮捕，事後我聽逮捕的同仁說確實有看到被告從口袋拿出
          起子著手開電門才進行逮捕。」（法官問：本件到底什麼時間查獲？）等
          語屬實，堪信被告於偵查中之自白可以採信，犯罪事實（二）所示之犯行
          亦堪認定，其於本院審理時翻異前詞，辯稱是用鑰匙竊取，後來鑰匙不見
          了，不足採信。
       ３、被告於九十一年六月五日一時五十分許，在台中市○區○村路○段一八
           六巷與南昌街口因牽著ＪＲＳ－０一七號贓車，為警查獲，業據證人呂
           志明即查獲本案之員警到庭結證稱：「那天我跟另外一個同事巡邏，看
           庚○○牽著一部車在跟南陽街平行的路口，走南昌街右轉南陽街，要往
           美村路一二八巷前，我們按電腦查詢是贓車，然後回車把他攔下來。」
           （法官問：九十一年六月五日你巡邏的時候為什麼發現庚○○持有贓車
           ，當時他在做什麼？）「不超過一百公尺。」（法官問：查獲的地點與
           他美村路經營的地點差多遠？）等語明確，核與被告自白之情節相符，
           雖被告否認該車為其所竊取，辯稱是一位住在大里之陳姓之朋友託伊修
           理，惟查：被告所提供之電話申請人為黃瓊玉，家住台中縣烏日鄉○○
           村○○○鄰○○街十號，業據本院查閱0000000000號電話申
           請人資料，經遠傳電信股份有限公司以九十一年八月二十二日中院嘉刑
           霽字九十一易緝四０三字第七０九七０號函覆在卷，與被告所稱之陳姓
           友人各項資料不符，況本案查獲時，被告是牽著機車，沒有鑰匙，沒有
           行車執照，而且倘該機車是別人委託伊修理，委託人何以不直接將車拖
           至被告所經營之電腦店內，反而將機車放置於附近的南平公園旁，然後
           再由被告牽到美村路二段一六四號，又何以被告要趕在當天的凌晨就跑
           去牽車？被告前開辯解，顯不足採，此外復經被害人戊○○於警訊中指
           訴歷歷，並有贓物領據一紙及車輛竊盜車牌失竊資料個別查詢報表一查
           詢車輛認可資料一件在卷可憑，犯罪事實（四）所示之犯行亦堪認定。
           此外犯罪事實（一）所示之事實，核與共同正犯林正雄於偵審時坦承情
           節相符；及被害人丙○○、乙○○於警訊中指訴情節相符，並有贓物認
           領保管收據二紙附卷可憑，被告犯罪事實（一）所示之犯行與自白相符
           ，亦堪認定。
二、核被告庚○○所為係犯刑法第三百二十一條一項第四款結夥三人以上竊盜罪、同
    法第三百二十一條第一項第三款之攜帶兇器竊盜罪、刑法第三百二十條第一項之
    竊盜罪，被告九十一年三月五日二次竊盜犯行，與黃彥艇、林正雄有犯意之聯絡
    與行為之分擔，為共同正犯。被告多次竊盜犯行，時間緊接，犯罪基本構成要件
    相同，顯係基於概括犯意反覆為之，為連續犯，依刑法第五十六條之規定論以攜
    帶兇器竊盜罪（依最高法院三十二年上字第五八九號判例擇一論處），並加重其
    刑，公訴人就犯罪事實（二）、（三）、（四）所示之犯行，雖未及提起公訴，
    惟前開事實與犯罪事實（一）部分有連續犯之裁判上一罪關係，為起訴效力所及
    ，爰一併審理之，附此敘明。爰審酌被告係於緩刑期間內再犯，有台灣高等法院
    被告全國前案紀錄表一紙附卷可憑，犯罪所得固然不高，但多次竊盜時間相隔甚
    短，再經查獲交保後均不知警惕而再犯，偵審中之態度尚稱良好等一切情狀量處
    如主文所示之刑。扣案之自製起子一把為被告所有供犯罪所用之物，業據被告於
    偵查中供明在卷，爰依刑法第三十八條第一項第二款宣告沒收，其餘扣案物品，
    不能證明係被告所有之物，亦不能證明與犯罪有關，不予沒收。
據上論斷，應依刑事訴訟法第二百九十九條第一項前段，刑法第二十八條、第三百二
十一條第一項第三款、第五十六條、第三十八條第一項第二款，判決如主文。
中    華    民    國      九十一      年       十      月     二十三    日
                                臺灣臺中地方法院刑事第二庭
                                      法  官  陳 如 玲
右正本證明與原本無異。
如不服本判決，應於判決送達後十日內向本院提出上訴狀，上訴於臺灣高等法院臺中
分院( 須附繕本 )。
                                      書記官
中    華    民    國      九十一      年       十      月     二十三    日
附錄論罪科刑法條
刑法第三百二十一條
犯竊盜罪而有左列情形之一者，處六月以上五年以下有期徒刑：
一、於夜間侵入住宅或有人居住之建築物、船艦，或隱匿其內而犯之者。
二、毀越門扇、牆垣或其他安全設備而犯之者。
三、攜帶兇器而犯之者。
四、結夥三人以上而犯之者。
五、乘火災、水災或其他災害之際而犯之者。
六、在車站或埠頭而犯之者。
前項之未遂犯罰之。
